臺灣板橋地方法院刑事判決　　　　　　 100年度易緝字第79號
公　訴　人　臺灣板橋地方法院檢察署檢察官
被　　　告　潘惠冠
選任辯護人　劉緒倫律師
　　　　　　李宗輝律師
上列被告因詐欺案件，經檢察官提起公訴（87年度偵字第17962
號、第17963 號、第17968 號、第19449 號），本院判決如下：
    主  文
潘惠冠共同連續犯詐欺取財罪，處有期徒刑陸年拾月。
    事  實
一、潘惠冠、潘惠華（業經本院於民國88年7 月30日通緝中）明
    知期貨交易法（86年3 月26日公布）於84年間尚未通過，2
    人竟共同基於意圖為自己不法所有之概括犯意聯絡，以每投
    資美元1 萬元每月給付新臺幣1 萬元高額利潤為誘餌，自84
    年10月起，分別在臺北市之英商亞士多國際控股公司（下稱
    亞士多公司），日盛期貨經紀股份有限公司（下稱日盛公司
    ）、聯邦期貨經紀股份有限公司（下稱聯邦公司），以操作
    外貨經紀人自居之詐術，連續向王琳儀、鄭素卿、葉致成、
    林遠安、陳印臣（原名陳啟宗）、涂家梅（起訴書誤繕為徐
    家梅）、吳烈清、周美麗等人誆稱隱賺不賠，致使王琳儀等
    人一再受騙，陸續入金，計潘惠冠、潘惠華共同向王琳儀詐
    取美元29萬元（包含新臺幣550 萬元），向鄭素卿詐取美元
    39 萬 元（起訴書誤繕為29萬元）；向葉致成詐取美元8 萬
    元及新臺幣57萬5 千元；向林遠安詐取美元3 萬元（起訴書
    誤載為美金3 萬元及新臺幣15萬元）；向陳印臣詐取美元8
    萬元；向涂家梅詐取美元6 萬元；向吳烈清詐取美元7 萬元
    ；向周美麗詐取新臺幣110 萬元，詎潘惠冠、潘惠華二人並
    未為王琳儀等人設立專戶，實際從事外匯操作，亦無實際獲
    利，竟將上開金錢均匯入2 人帳戶自行操作期貨，詎一再失
    利，嗣86年7 月間，更拒絕王琳儀等人退出，王琳儀等人始
    知被騙受有損失。
二、案經鄭素卿訴由法務部調查局臺北市調查處移送及王琳儀、
    葉致成、林遠安、陳印臣、涂家梅、吳烈清及周美麗訴由臺
    灣板橋地方法院檢察署檢察官偵查起訴。
    理  由
壹、程序事項
一、追訴權時效
  (一)按刑法第339 條詐欺罪之最高法定刑為有期徒刑5 年。查被
    告潘惠冠行為後，刑法已於94年2 月2 日修正公布，並於95
    年7 月1 日施行，修正後第2 條第1 項規定：「行為後法律
    有變更者，適用行為時之法律。但行為後之法律有利於行為
    人者，適用最有利於行為人之法律。」此項修正乃為符合刑
    法第1 條罪刑法定主義之要求，貫徹法律禁止溯及既往原則
    ，屬規範行為後法律變更所生新舊法律比較適用之準據法，
    無比較新舊法之問題，應逕適用修正後刑法第2 條決定新舊
    法之適用，先予敘明。又關於刑法修正後之新舊法比較，應
    就罪刑有關之一切情形，綜其全部罪刑之結果而為比較，最
    高法院95年5 月23日著有95年度第8 次刑庭會議決議可參。
    其中刑法第80條、第83條延長追訴權時效期間，並刪除第81
    條規定。以刑法第339 條而言，依修正前刑法第80條第1 項
    第2 款時效期間之規定，追訴權之期間為10年，再依第83條
    第3 項停止原因何時視為消滅之規定，停止原因繼續存在之
    期間達2 年6 月即視為消滅；若依修正後刑法第80條第1 項
    第2 款、第83條第2 項之規定計算，時效期間則增長為20年
    ，停止原因繼續存在之期間達5 年6 月始視為消滅，且關於
    提起公訴日至法院繫屬日期間仍不予扣除。綜合上述各條文
    修正前後之比較，以被告行為時之法律較有利於行為人，自
    應適用行為時即修正前刑法之相關規定予以論處。
  (二)查刑法第339 條詐欺罪之追訴權時效期間為10年已詳述於前
    ，被告前述詐欺行為應於86年7 月之不詳日期，以86年7 月
    15 日 計算行為時間，本案經臺灣板橋地方法院檢察署檢察
    官於86年9 月15日開始偵查，88年2 月20日提起公訴，同年
    4 月23日繫屬於本院，嗣因被告逃匿，經本院於88年7 月30
    日發布通緝，並於98年3 月13日緝獲歸案撤銷通緝，再於98
    年9 月11日因逃匿而經本院發佈通緝，致審判之程序不能開
    始等情，經本院調閱臺灣板橋地方法院檢察署86年度偵字第
    19380 號卷內告訴狀收案章戳、起訴書，本院88年度易字第
    1686號卷內送審收案章戳、通緝書等卷內所附資料屬實。因
    此，本件追訴權之時效應自86年7 月15日起算10年，加計因
    通緝而停止之2 年6 月（10年之四分之一）期間，共計12年
    6 月，及開始實施偵查之日即86年9 月15日，至本院發布通
    緝之日即88年7 月30日期間共1 年10月又15日（此段期間檢
    察官及本院乃依法行使偵查、起訴及審判之程序，依司法院
    大法官會議釋字第138 號解釋，此時追訴權既無不行使之情
    形，自不生時效進行之問題，惟應扣除檢察官86年2 月20日
    提起公訴後至同年4 月23日繫屬法院前之追訴權時效停止進
    行期間）及第一次通緝到案日至第二次發佈通緝之期間共6
    月7 日，追訴權時效完成日應為101 年6 月7 日。被告既於
    時效完成日前之100 年8 月13日緝獲，本件尚未逾追訴權時
    效期間，核先敘明。
二、證據能力
    本院認定犯罪事實依據之各項證據之證據能力，本件被告及
    辯護人於言詞辯論終結前，均未聲明異議，該等證據已經本
    院於審理時逐一提示予被告及辯護人表示意見，本院審酌該
    等證據之取得過程並無瑕疵，與本案待證事實間復具有相當
    之關聯性，以之為本案證據並無不當，自得採為本件認定事
    實之基礎，併此敘明。
貳、實體事項
一、訊據被告矢口否認有何詐欺之犯行，辯稱：伊沒有與上開告
    訴人約定每個月投資美元1 萬元可以獲利新臺幣1 萬元，這
    是大家共同要賺錢而討論出來之結果云云。經查：
  (一)證人王琳儀於本院審理時證稱：伊透過同事及潘惠華認識被
    告，讓被告幫伊操作期貨，伊共給被告美元29萬元，然被告
    並未將錢匯進其帳戶內等語（本院卷第146 頁反面至第153
    頁反面），核與卷附王琳儀匯款單影本1 紙（87年度偵字第
    19449 號卷第13頁）、莊銀城為發票人之本票、協議書影本
    各1 紙、切結書影本2 紙、潘惠華為發票人之支票影本3 紙
    及票據交換所存款不足退票單影本3 紙（87年度偵字第1944
    9 號卷第5 頁、第6 頁、第7 ～8 頁反面、第11～12頁反面
    ）相符，而被告亦自承其有收到王琳儀匯款之新臺幣550 萬
    元等語（本院卷第259 頁），復有被告親自出具為保證人之
    保證書及本票影本各1 紙（87年度偵字第19449 號卷第13頁
    反面、第14頁），顯見證人王琳儀上開所述，並非憑空捏造
    而所有憑據，應屬可信，被告確實有收受王琳儀所交付上開
    投資之款項，應堪認定。又證人王琳儀於本院審理時復證述
    ：被告並未將其所交付之款項，匯進其供操作之帳戶內，伊
    有去查證被告所給伊之買賣報告書與實際內容不符等語（本
    院卷第146 頁反面至第153 頁反面），有買賣報告書影本8
    紙（87年度偵字第19449 號卷第32～39頁）及日盛期貨經紀
    股份有限公司期貨交易人對帳單影本29紙（87年度偵字第17
    968 號卷第20～48頁）在卷相互可佐，被告亦自承其所交付
    給王琳儀之報告書與日盛公司寄給被告知報告書內容並不一
    致等情（本院卷第261 頁反面），並佐以卷附之86年9 月5
    日切結書1 紙（87年度偵字第19449 號卷第8 頁）之內容，
    明確載有潘惠華向王琳儀收到之款項，交由被告負責操作期
    貨，但從頭至尾未將該金錢拿去買賣期貨操作而擅自挪用，
    為解決此問題，潘惠華願意返還王琳儀所交付之金錢，否則
    潘惠華願與被告共負法律上詐欺及侵占責任等情（87年度偵
    字第19449 號卷第8 頁），顯見被告對於王琳儀確有實施詐
    術之欺罔行為，被告收受王琳儀所交付之款項後，並未有從
    事操作投資之行為，被告確有對王琳儀為上開詐欺犯行，堪
    以認定。
  (二)次查，證人鄭素卿於本院審理時證述：被告於85年8 月間請
    伊加入亞士多公司，告知伊投資操作買賣外幣，每投資美元
    1 萬元，每月可獲利新臺幣2 萬元，保證穩賺，故伊於85年
    8 月至12月間陸陸續續共匯款美元39萬元給被告，但被告自
    始至終都沒有按月支付利息，亦沒有實際投資，被告每天都
    有說結餘多少錢，但後來伊向被告要錢要不到，被告才承認
    伊沒有實際下單操作等語（本院卷第155- 160頁），核與卷
    附約定書影本1 紙（86年度偵字第26662 號卷第14頁）、被
    告所交付亞士多公司簡介資料23張（86年度偵字第26662 號
    卷第27頁～第49頁）、潘惠冠名片影本1 張（86年度偵字第
    26662 號卷第17頁）、交易清單影本7 紙（86年度偵字第26
    662 號卷第20～26頁）、表示TAAInvestment(s )PteLtd.為
    受款人及往來銀行、帳號資料1 紙（86年度偵字第26662 號
    卷第50頁）、被告傳真資料數紙（86年度偵字第26662 號卷
    第51～51頁反面）、上海商業儲蓄銀行賣匯水單影本2 紙、
    匯出匯款證明書影本2 紙、歐金盈機構出具文件影本1 紙（
    87年度偵字第17968 號卷第51～54頁、第8 頁、第19頁）相
    符，而被告於本院審理時亦坦承其在約定書上寫字等情（本
    院卷第263 頁），並觀諸上開被告於案發後，傳真予鄭素卿
    之資料（86年度偵字第26662 號卷第51～51頁反面），可見
    被告要求鄭素卿另傳真與被告，標明警告所謂「公司非法交
    易，誘員工對賭，從中牟利」，被告顯然事先已知實際並無
    從事合法交易，意圖利用鄭素卿之傳真函，偽飾自我清白，
    益徵證人鄭素卿上開所述，並非憑空捏造而所有憑據，應屬
    可信，被告對於鄭素卿確有實施詐術之欺罔行為，被告收受
    鄭素卿所交付之款項後，並未有從事操作投資之行為，被告
    確有對鄭素卿為上開詐欺犯行，堪以認定。
  (三)又查，證人葉致成於本院審理時證述：被告於85年間向伊保
    證投資美元1 萬元每月可獲利新臺幣1 萬元，伊都是交付現
    金給被告投資外幣，並與被告簽訂約定書，被告有交付其交
    易清單，交易清單上是有賺錢的，後來伊需要錢，想要結清
    ，向被告要錢回來，被告說沒辦法，故其開立本票給伊，但
    該本票也跳票，人也不見了，伊才發現受騙等語（本院卷第
    194-199 頁），復有交易清單影本4 紙（86年度偵字第2428
    4 號卷第3 ～6 頁）、本票影本5 紙、支票2 紙及臺北市票
    據交換所存款不足退票單影本2 紙（86年度偵字第24284 號
    卷第7 ～11頁、第12～13頁）在卷可稽，堪信證人葉致成上
    開所述，並非憑空捏造而所有憑據，應屬可採，可見被告為
    取信葉致成而佯稱獲利保證，並持續交付交易清單，以取信
    葉致成，被告確有上開詐欺葉致成之犯行，應堪認定。
  (四)另查，證人林遠安於本院審理時明確證述：被告跟伊保證每
    月投資美元1 萬元，有新臺幣1 萬元之獲利，伊投資美元3
    萬元，但第二個月被告就沒有將錢匯給伊，也沒有將美元3
    萬元返還等語（本院卷第160-163 頁），核與約定書影本1
    紙（86年度偵字第24074 號卷第8 頁）、匯款單、交易損益
    表影本各1 紙、林遠安世華聯合商業銀行存摺、交易明細影
    本1 份、日盛公司買賣報告書影本1 紙（86年度偵字第2407
    4 號卷第9 頁、第10～11頁、第12～13頁、第14頁）、日盛
    期貨經紀股份有限公司報表影本3 紙（86年度偵字第24074
    號卷第15～17頁）相符，足見證人林遠安上開所述，並非憑
    空捏造而所有憑據，應屬可信。
  (五)再查，證人吳烈清於本院審理時證述：伊透過陳印臣認識被
    告，被告有寫約定書給伊，保證每投資美元1 萬元可獲利新
    臺幣1 萬元、被告說會自行吸收風險，會給伊固定利息，故
    伊陸續給被告共美元7 萬元，然被告嗣後並無將款項還給伊
    等語（本院卷第205 頁反面至第208 頁），又證人涂家梅於
    本院審理時證述：伊因投資事宜去被告在日盛公司之辦公室
    見過被告，該辦公室是專屬被告的辦公室，並且有看見報表
    ，伊因被告與其先生陳印臣之關係，投資美金6 萬元，後來
    被告都沒有還錢，被告給伊看的報表都是虛偽的等語（本院
    卷第200 頁至第201 頁反面），均核與證人陳印臣於本院審
    理時證述：伊透過鄭素卿認識被告，被告告訴伊其外匯操作
    保證獲利，並提出一些單據作為佐證，故伊並介紹伊太太涂
    家梅、林遠安及吳烈清給被告幫忙投資，但這些單據後來發
    現是假的，包括亞士多公司及日盛公司之買賣報告書，因為
    這些買賣報告書沒有寄給投資人，卻由被告直接領走，被告
    告知伊有賺錢，但嗣後伊去日盛公司查詢，才發現被告所提
    供之單據不實，伊與涂家梅共交付與被告美元14萬元等語相
    符（本院卷第164-168 頁反面），復有陳啟宗聯邦銀行綜合
    存款存摺、交易明細及匯款單影本各1 紙（86年度偵字第24
    074 號卷第18～19頁、第20頁）、聯邦公司投資帳目表影本
    1 紙（86年度偵字第24074 號卷第21～22頁）、陳啟宗世華
    聯合商業銀行存摺、交易明細各1 紙及交易損益表影本各1
    份（86年度偵字第24074 號卷第23～26頁、第27頁）、被告
    於86年5 月28日出具便條紙影本1 紙、陳啟宗日盛期貨經紀
    股份有限公司公司期貨交易人對帳單影本6 紙（86年度偵字
    第24074 號卷第29～34頁）、被告於86年5 月28日出具便條
    紙影本1 紙（86年度偵字第24074 號卷第28頁）、交易損益
    表影本2 紙（86年度偵字第24074 號卷第35～36頁）、代收
    款項收條影本1 紙（86年度偵字第23601 號卷第22頁）及吳
    烈清匯出匯款收執聯影本3 紙及自動櫃員機交易明細表影本
    1 紙（86年度偵字第24074 號卷第37～40頁）、約定書（86
    年度偵字第24074 號卷第41頁）、交易損益表影本2 紙（86
    年度偵字第2407 4號卷第42～43頁）在卷可佐，而被告於本
    院審理時亦自承：伊沒有獲利時確實沒有告訴陳印臣等語（
    本院卷第169 頁），足見證人陳印臣、涂家梅上開所述，並
    非憑空捏造而所有憑據，應屬可信。又證人周美麗於本院審
    理時證述：伊透過潘惠華認識被告，告知伊被告有作一項投
    資，比跟會還好，每月有固定收入，後來被告有與伊簽約定
    書，被告向伊保證獲利，且保證隨時可把本金要回，因此伊
    相信被告，共給被告現金新臺幣110 萬元，第一次給新臺幣
    50萬元，第二次給新臺幣60萬元，後來就聯絡不上被告等語
    （本院卷第253 頁至第257 頁反面），復有約定書影本1 紙
    （86年度偵字第19380 號卷第14頁）在卷可按，並佐以被告
    於本院審理時自承：約定書左上角係有其自行書寫之文字等
    語（本院卷第269 頁），顯見證人周美麗所提出之約定書並
    非憑空捏造，而有所憑據，並其上開所述相符，應屬可信。
  (六)至被告雖以前詞置辯，而辯護人之辯護意旨謂：被告受亞士
    多公司所累，遭受新臺幣1500多萬元之期貨倒帳，另有新臺
    幣200 萬元之佣金未領，故被告陸續移至日盛公司及聯邦公
    司操作，但此二家公司並未提供佣金，致被告無法償付本金
    及利潤等語（本院卷第251 頁），然按任何投資事業，本有
    一定風險，此為一般投資大眾所明知，只要正常操作，如確
    係因市場機制或其他不可測之因素導致虧損，即不得完全歸
    責於操作投資者，惟若投資者不是依據其以往之績效作為獲
    利之標準，而係許以與投資市場顯不相當之獲利報酬，鼓吹
    不知一般行情之大眾參與投資，或於投資期間或事後決算時
    ，又不公開投資之資訊或項目，自難謂無詐欺之意圖。綜觀
    上述各告訴人受騙過程，均可見本件被告均係向上開告訴人
    葉致成、周美麗、鄭素卿、林遠安、陳啟宗、涂家梅、吳烈
    清及王琳儀等稱其投資一定會獲利，於鼓吹告訴人投資期貨
    時，許以與當時行情顯不相當之操作績效獲利，利用人性弱
    點，以每月給付新臺幣之假象行詐欺之實，致被害人等誤為
    確可穩當獲利，而不斷入金，被告卻無實際向外國下單，而
    擬出各交易損易表，連續詐騙告訴人，並佐以被告於本院審
    理時自承：84、85年間伊就知道有錯了，很多人受損等語，
    伊承認伊知道有問題後，並沒有告訴鄭素卿等人等情（本院
    卷第66頁反面、第66頁），益徵被告確實有上開詐欺犯行及
    詐欺之主觀犯意，應堪認定。
  (七)綜上所述，被告所辯，均屬事後卸責之詞，不足採信，本件
    事證明確，被告犯行堪以認定，應依法論科。
參、論罪科刑
一、新舊法比較：
    查被告行為後，刑法業於94年2 月2 日修正公布，95年7 月
    1 日起施行。按行為後法律有變更者，適用行為時之法律，
    但行為後之法律有利於行為人者，適用最有利於行為人之法
    律，修正後刑法第2 條第1 項定有明文。此條規定係規範行
    為後法律變更所生新舊法律比較適用之準據法，本身尚無新
    舊法比較之問題，於新法施行後，應一律適用新法第2 條第
    1 項之規定，為「從舊從輕」之比較，先予敘明。經查：
  (一)刑法第33條第5 款關於罰金刑之計算單位及處罰部分：修正
    前刑法第33條第5 款規定「罰金：1 元以上。」，與修正後
    刑法第33條第5 款規定「罰金：新臺幣1,000 元以上，以百
    元計算之。」不同；另95年6 月14日修正公布刑法施行法第
    1 條之1 ：「中華民國94年1 月7 日刑法修正施行後，刑法
    分則編所定罰金之貨幣單位為新臺幣。94年1 月7 日刑法修
    正時，刑法分則編未修正之條文定有罰金者，自94年1 月7
    日刑法修正施行後，就其所定數額提高為30倍。但72年6 月
    26日至94年1 月7 日新增或修正之條文，就其所定數額提高
    為3 倍」。現行刑法中，有關於罰金刑之計算單位及處罰之
    規定已有修正，自屬法律變更。
  (二)刑法第28條關於共同正犯之規定，於修正前原規定：「2 人
    以上共同實施犯罪之行為者，皆為正犯」，修正為：「2 人
    以上共同實行犯罪之行為者，皆為正犯」，其修正理由係為
    排除陰謀共同正犯、預備共同正犯於本條所規定之正犯之外
    ，屬法理之明文化，並無有利、不利之情形，非屬刑罰法令
    之變更，無刑法第2 條第1 項比較新舊法之適用，自應逕行
    適用裁判時之刑法規定（最高法院95年度第21次刑事庭會議
    決議參照）。
  (三)刑法第56條連續犯之規定業經刪除，於新法施行後，被告之
    數犯罪行為，應予分論併罰。此條刪除雖非犯罪構成要件之
    變更，然顯已影響行為人刑罰之法律效果，自屬法律有變更
    ，比較新、舊法結果，以舊法之連續犯較有利被告。
二、核被告所為，係犯刑法第339 條第1 項詐欺取財罪。潘惠華
    多次代為吸金詐財行為，與被告有行為分擔、犯意聯絡，應
    依刑法第28條規定論以共同正犯。被告多次詐欺取財犯行，
    均時間緊接，且所犯罪名與構成要件復係相同，顯係基於概
    括犯意而為之，應依修正前刑法第56條連續犯規定論以一罪
    ，並加重其刑。爰審酌被告以佯稱投資之犯罪手法，使上開
    告訴人陷於錯誤，而騙取告訴人財產金額甚鉅，已嚴重損害
    上開告訴人之財產權益，犯後復歸避司法審判，傳拘無著，
    嗣經本院於88年7 月30日通緝在案，並於98年3 月5 日始緝
    獲歸案，有本院88年板院文刑真科緝字第749 號通緝書及98
    年板院輔刑真銷字第267 號撤銷通緝書可證，到案後復傳拘
    無著，再度經本院於98年9 月11日通緝在案，直至100 年8
    月13日始再度緝獲歸案，有本院98年板院輔刑君科緝字第07
    99號通緝書及100 年板院輔刑君銷字第0521號撤銷通緝書各
    1 份在卷可按，顯見被告不僅浪費司法資源甚鉅，事後復又
    飾詞否認犯行，並無悔悟之心，本院因此認為，被告固無據
    實陳述之義務，然其缺乏為自己行為負責之觀念，自應施以
    相當之刑罰，以期收矯治及社會防衛之效，並審酌被告始終
    未賠償上開告訴人所受損害等一切情狀，量處如主文所示之
    刑，以資懲儆。
三、另中華民國九十六年罪犯減刑條例固於96年7 月16日施行，
    明定犯罪在96年4 月24日以前者，除另有規定外，得依該條
    例之規定減刑，惟刑法第339 條之罪，經宣告逾有期徒刑1
    年6 月之刑者，不予減刑；本條例施行前，經通緝而未於96
    年12月31日以前自動歸案接受偵查、審判或執行者，不得依
    本條例減刑；減刑條例第3 條第1 項第15款、第5 條分別定
    有明文。經查，被告係於減刑條例施行前之96年4 月17日經
    本院通緝，並於減刑條例施行後之98年3 月5 日在臺北縣新
    店市（現改制為新北市新店區○○○路○ 段217 號前為警緝
    獲，有本院88年7 月30日88年板院文刑真科緝字第749 號通
    緝書（見本院88年度易字第1686號卷第14頁）、臺北市政府
    警察局中正第一分局通緝案件移送書（見本院98年度易緝字
    第59號卷第5 頁反面）等在卷足稽，其既非於96年12月31日
    以前自動歸案接受偵查，且係犯刑法第339 條之罪，而經本
    院宣告逾有期徒刑1 年6 月之刑，揆諸前揭規定，即不得依
    減刑條例減刑，附此敘明。
據上論斷，應依刑事訴訟法第299 條第1 項前段，刑法第28條、
第339 條第1 項，修正前刑法第56條，判決如主文。
本案經檢察官曾揚嶺到庭執行職務。
中    華    民    國   100    年    11    月    30    日
                   刑事第七庭  審判長法  官  陳 伯 厚
                                     法  官  蘇 揚 旭
                                     法  官  魏 俊 明
上列正本證明與原本無異。
如不服本判決，應於判決送達後10日內敘明上訴理由，向本院提
出上訴狀 (應附繕本) ，上訴於臺灣高等法院。其未敘述上訴理
由者，應於上訴期間屆滿後20日內向本院補提理由書「切勿逕送
上級法院」。
                                     書記官  朱 烈 稽
中    華    民    國   100    年    11    月    30    日
附錄本案所犯法條全文
刑法第339條
意圖為自己或第三人不法之所有，以詐術使人將本人或第三人之
物交付者，處5年以下有期徒刑、拘役或科或併科1千元以下罰
金。
以前項方法得財產上不法之利益或使第三人得之者，亦同。
前二項之未遂犯罰之。